【裁判字號】    89,自,15
【裁判日期】    890809
【裁判案由】    傷害
【裁判全文】
臺灣苗栗地方法院刑事判決                           八十九年度自字第一五號
    自  訴  人  丙○○
    被      告  丁○○
右列被告因傷害案件，經自訴人提起自訴，本院判決如左：
    主  文
丁○○無罪。
    理  由
一、自訴意旨略以：被告丁○○於民國八十八年十月十一日上午十時許，在苗栗縣苗
    栗市○○街十七號，與東西向快速公路中區工程處第二工務段人員召開協調會時
    ，雙方因意見不合發生爭吵，被告丁○○自持年輕，將自訴人推倒，並趁機對自
    訴人拳打腳踢，並猛以拳頭毆打自訴人之頭部，使其受有左臉０．五×０．五、
    ０．六×０．三擦傷、右肘一．五×一公分腫脹、頭皮二×二公分紅腫等傷害。
二、按犯罪事實應依證據認定之，無證據不得推定其犯罪事實，刑事訴訟法第一百五
    十四條定有明文。又告訴人之告訴，係以使被告受刑事訴追為目的，是其陳述是
    否與事實相符，仍應調查其他事實以資審認，始得為不利被告之認定，最高法院
   五十二年台上字第一三００號著有判例可資參照。
三、本件自訴意旨認被告有前開犯行，無非係以自訴人之指訴及其所提之診斷證明書
    一紙為論據。惟訊之被告堅詞否認有上揭自訴意旨所指傷害犯行，辯稱伊推倒自
    訴人，是因自訴人先打他一巴掌，伊出於防衛而將自訴人推倒，結果自訴人站不
    穩而跌倒等語。經查：自訴人丙○○雖指陳被告有毆打之情事，惟於本院八十九
    年五月十二日訊問時，陳稱：被告打我臉，我流血不止，倒地後，被告用手猛打
    我的頭，我頭之百會穴受傷，我手、腳均受傷云云（見本院八十九年五月十二日
    審判筆錄），嗣於本院八十九年七月二十六日審理時則改稱，被告先抓我臉，用
    拳頭打我正面，我節節後退，他追打我，打我胸部，我是臉朝上倒下，他又用拳
    頭打我腦袋，我就暈倒云云，其前後供述有所出入，已有瑕疵。又自訴人所提之
    診斷證明書上載明之傷勢為左臉０．五×０．五、０．六×０．三擦傷、右肘一
    ．五×一公分腫脹、頭皮二×二公分紅腫等傷害。或只有輕微擦傷、或只有手肘
    輕微腫脹、或於頭部輕微紅腫，今若如自訴人所言被告以拳頭猛打自訴人之頭部
    ，何以僅成頭皮二×二公分之紅腫。再參諸證人張晃佳、乙○、己○○、戊○○
    、甲○○，經本院隔離訊問後均一致證稱有看到自訴人走向被告，後來發生推撞
    ，自訴人就跌倒，雙方就被推開，是自訴人之傷勢或因倒地而造成，不無疑問，
    故此紙診斷證明書顯無從證明告訴人指訴之真實。
四、次按對於現在不法之侵害，而出於防衛自己或他人權利之行，不罰。但防衛行為
    過當者，得減輕或免除其刑。被告丁○○自白伊係出於防衛推開自訴人等語，核
    與證人張晃佳證述情節，應堪採信。是自訴人既先出手打被告，被告出於防衛，
    而將自訴人推開，顯係出於防衛自己權利之行為，尚難謂防衛過當。此外，復查
    無其他積極證據足資證明被告有自訴意旨所指之傷害犯行，按諸前揭判例及條文
    意旨，本院自難徒憑自訴人片面瑕疵之指控而繩被告以前揭所指罪責，要屬不能
    證明被告犯罪，爰對被告為無罪之諭知。據上論斷，應依刑事訴訟法第三百四十
    三條、第三百零一條第一項前段，判決如主文。
中      華      民      國    八十九    年      八      月      九      日
                                  臺灣苗栗地方法院刑事庭
                                      審判長法  官  周  淡  怡
               法  官  林  誌  誠
                                            法  官  林  靜  雯
右正本證明與原本無異。
如不服本判決，應於判決送達後十日內向本院提出上訴狀( 應附繕本 )。
                                             書記官   李坤益
中    華    民    國            八十九    年    八    月     十六     日


司法院資訊處製作；財團法人民間司法改革基金會備份。
